Minutes et répertoires du notaire Jean TROUVÉ, 13 avril 1563 - 1577 (étude XIX)
Archives nationales
- Minutes de Jean TROUVÉ, 13 avril 1563 - 1577; MC/ET/XIX/227 - MC/ET/XIX/284
  - Minutes. 1567, MC/ET/XIX/238
    - Harnois pour Louis de Blosset. - Promesse de Pierre Dufour, maître armurier, à Louis de Blosset, écuyer, enseigne de cinquante hommes d'armes des ordonnances du Roi de la compagnie de Monsieur de Torcy, absent, Gaspard de Leschau, présent et stipulant pour lui, de lui fournir et livrer pour le premier mai prochain 'ung harnoys d'homme d'arme complet, de la mesme façon, selon et ainsy qu'il est porté par le marché que Jacques Dufour, aussi armurier, père dudit Pierre, en a cy-devant faict aud. Blosset et passé pardevant deux notaires du Chatelet de Paris...', moyennant 5 écus d'or soleil restant dus sur le prix alors convenu., 17 avril 1567; MC/ET/XIX/238
      Documents du Minutier central des notaires de Paris, Histoire de l'art au XVIe siècle (1540-1600) [477 actes], par Catherine Grodecki, tome II, Sculpture, peinture et gravure, broderie, faïence et émaillerie, orfèvrerie et joaillerie, armes et armures, Paris, Archives nationales, 1986, p. 281, notice n° 966 (instrument de recherche imprimé dématérialisé, certaines notices sont plus détaillées dans la version intégrale accessible en ligne par la rubrique 'Autres instruments de recherche', voir contexte dans le Plan d’orientation général - Notaires de Paris, guides thématiques du Minutier).
      Blosset, Louis de; Dufour, Pierre; Leschau, Gaspard de; Dufour, Jacques
    - Marché par Pierre Paillard, armurier de Monseigneur, frère du roi, rue de l'Arbre-Sec, à l'enseigne du Gros Tonneau, envers René de Rochefort, gentilhomme ordinaire de la chambre du roi et enseigne de la compagnie de monseigneur, frère du roi, pour faire un harnois d'hommes d'armes complet, à l'épreuve de la pistole et de l'arquebuse., 1er mai 1567; MC/ET/XIX/238
      marché; Paillard, Pierre; Rochefort, René de
    - Procuration concernant Guillaume Girard, maître des oeuvres de charpenterie du Roi en son château de Fontainebleau, 17 mai 1567; MC/ET/XIX/238
      procuration; Girard, Guillaume; charpentier
    - Harnois pour Louis de Menchez. - Marché par lequel Jean Maugréon, maître armurier rue de la Heaumerie, à l'enseigne de la Madeleine, et Jean Ozanne, armurier du maréchal de Damville, s'engagent à faire pour Louis de Menchez, lieutenant de la compagnie du dit maréchal (...) [Marché par Jean Maulgréon, maître armurier, rue de la Haulmerie, en la maison de la Madeleine, envers Louis de Menchez, lieutenant de la compagnie du maréchal de Dampville, pour faire un harnois d'homme d'arme complet, doré et gravé, avec les armoiries dudit seigneur semé + et Jean Ozanne, ....(manque) du maréchal de Dampville sur le harnois, selon le portrait de ce fait]., 19 mai 1567; MC/ET/XIX/238
      Documents du Minutier central des notaires de Paris, Histoire de l'art au XVIe siècle (1540-1600) [477 actes], par Catherine Grodecki, tome II, Sculpture, peinture et gravure, broderie, faïence et émaillerie, orfèvrerie et joaillerie, armes et armures, Paris, Archives nationales, 1986, p. 287, notice n° 984 (instrument de recherche imprimé dématérialisé, certaines notices sont plus détaillées dans la version intégrale accessible en ligne par la rubrique 'Autres instruments de recherche', voir contexte dans le Plan d’orientation général - Notaires de Paris, guides thématiques du Minutier).
      Menchez, Louis de; Maugréon, Jean; Ozanne, Jean
    - Protestation de Jean Lepeuple, maître charpentier, auprès des gens de la chambre des Comptes pour des arrièrés impayés pour des travaux sur le pont au Change, travaux qu'il menace de ne pas terminer alors que le pont menace ruine., 28 novembre 1567; MC/ET/XIX/238
      marché; Change (pont au); Lepeuple, Jean; charpentier
    - Adjonction de quatre pavillons au logis duthéâtre par Primatice. - Déclaration de Jean Le Peuple, marchand charpentier, disant qu'il a fait marché avec Francisque de 'Primadicis de Boulongne', abbé de Saint-Martin, commissaire et superintendant des bâtiments du Roi, et Médéric de Donon, contrôleur général desdits bâtiments, le [blanc] 1567 (...). [Château de Saint-Germain-en-Laye], 28 novembre 1567; MC/ET/XIX/238
      Documents du Minutier central des notaires de Paris, Histoire de l'art au XVIe siècle (1540-1600) [525 actes], par Catherine Grodecki, tome I, Architecture, vitrerie, menuiserie, tapisserie, jardins, Paris, Archives nationales, 1985, p. 138, notice n° 160 (instrument de recherche imprimé dématérialisé, certaines notices sont plus détaillées dans la version intégrale accessible en ligne par la rubrique 'Autres instruments de recherche', voir contexte dans le Plan d’orientation général - Notaires de Paris, guides thématiques du Minutier).
      Le Peuple, Jean; Donon, Médéric de; Primadicis de Boulongne, Francisque
    - Marché et devis de menuiserie par Pierre Gometz et Léon Sagongne, envers Galois de Raconis, pour des ouvrages à faire pour le roi en l'arsenal des poudres errigé de neuf près la Bastille., 28 décembre 1567; MC/ET/XIX/238
      marché; Arsenal; Raconis, Gallois de; Gometz, Pierre; Sagongne, Léon
  - Minutes. 1567, MC/ET/XIX/239; registre
    - Testament de Louis de Gueulbe, écuyer, seigneur de Crevizy et du Boullay., 4 janvier 1567; MC/ET/XIX/239
      Testaments, 1530-1550 (284 actes), par Catherine Grodecki, Madeleine Jurgens, Xenia Pamfilova, 1954-1986 (fichier papier entièrement dématérialisé; voir contexte dans le Plan d’orientation général - Notaires de Paris, guides thématiques du Minutier).
      testament; Gueulbe, Louis de
    - Mise en apprentissage d'Aimé Marion, 13 ans, chez Léon Bailly, maître savetier, par noble Marie de Macqueville., 7 janvier 1567; MC/ET/XIX/239
      contrat d'apprentissage; Marion, Aimé; Bailly, Léon; Macqueville, Marie de; bottier
    - Vente d'un demi quartier de vigne à Ciry-sur-Seine, à Jacques Bouchault, maître joueur d'instruments, rue des Nonnaindières, par Jeanne Quarre, veuve de Guillaume Guillot, vigneron à Ciry-sur-Seine, au prix de 20 livres tournois., 14 janvier 1567; MC/ET/XIX/239
      acte de vente; Bouchault, Jacques; Quarre, Jeanne; Guillot, Guillaume; musicien; viticulteur
    - Constitution de 600 livres tournois de rente par Antoine de Crussol, duc d'Uzès, capitaine de 50 hommes d'armes, conseiller au conseil privé, demeurant rue Sainte-Avoye, à Etienne Brochin, bourgeois de Paris au prix de 2400 livres tournois., 19 janvier 1567; MC/ET/XIX/239
      constitution de rente; Sainte-Avoie (rue); Crussol, Antoine de; Brochin, Etienne; officier (armée)
    - Constitution par Antoine de Crussol, duc d'Uzès, comte de Crussol et Bonnerre, à Antoine Favereau, marchand apothicaire et épicier, de 100 livres tournois de rente. Prix: 1200 livres tournois., 19 janvier 1567; MC/ET/XIX/239
      constitution de rente; Crussol, Antoine de; Favereau, Antoine; commerçant; pharmacien
    - Vente par Pierre de Montmorency, baron de Fosseux et de Thury, à Pierre Boissainfray et François Saulnaige, marchands à Paris, de tous les poissons de l'étang de Baillet-en-France., 21 janvier 1567; MC/ET/XIX/239
      acte de vente; Baillet-en-France (Val-d'Oise); Montmorency, Pierre de; Boissainfray, Pierre; Saulnaige, François; commerçant
    - Apprentissage de Philippe Lesaige, compagnon jardinier, laboureur, chez Arnoul Béchu, maître jardinier., 25 janvier 1567; MC/ET/XIX/239
      contrat d'apprentissage; Lesaige, Philippe; Béchu, Arnoul; jardinier; agriculteur; jardinier
    - Quittance par Frémyn Batesdens, docteur régent en la faculté de théologie, demeurant au collège des Chollets, chapelain de la chapelle Saint-Nicolas de Tilloloy, au superintendant des finances, Louis d'Ongnyes, pour sa chapelle, de 605 livres 2 sols 7 deniers tournois., 28 janvier 1567; MC/ET/XIX/239
      Précisions sur les lieux: Tilloloy (Somme)--Saint-Nicolas (chapelle)
      quittance; Cholets (collège des); Tilloloy (Somme); Batesdens, Frémin; Ongnies, Louis d'; docteur d'université; trésorier
    - Contrat de mariage entre Julien Le Forestier, noble seigneur de Saint-Aubert et du Val demeurant rue des Juifs, hôtel du Mulet, et de Marguerite Berziau, veuve de Gabriel de Rappière, écuyer, seigneur de Segrye., 2 février 1567; MC/ET/XIX/239
      contrat de mariage; Juifs (rue des); Le Forsetier, Julien; Berziau, Marguerite; Rappiere, Gabriel de
    - Testament concernant Claude Prunier, veuve de Martin de Troyes, receveur général de Lyon., 4 février 1567; MC/ET/XIX/239
      testament; Prunier, Claude; Troyes, Martin de
    - Apprentissage d'Urbain Lynault, 20 ans, fils de feu Nicolas Lynault, voiturier par eau à Damart, chez Pierre Lambert, maître charron., 10 février 1567; MC/ET/XIX/239
      contrat d'apprentissage; Lynault, Urbain; Lynault, Nicolas; Lambert, Pierre; transporteur de marchandises; charron
    - Apprentissage par Isabeau Musnier, 10 ans, chez Claude Charpentier, lingère, pour 5 ans., 12 février 1567; MC/ET/XIX/239
      contrat d'apprentissage; Musnier, Isabeau; Charpentier, Claude; teinturier blanchisseur
    - Bail pour 3 ans par Gabriel Leblanc, écolier étudiant en l'Université de Paris, prieur de Saint-Jean-de-Houdan à Mathurin Duboys, marchand à Houdan, des revenus de son prieuré., 22 février 1567; MC/ET/XIX/239
      bail; Houdan (Yvelines); Prieuré Saint-Jean de Houdan; étudiant; abbé; commerçant
    - Constitution de 100 livres tournois de rente par Samson de Sacarlarre, seigneur de La Mothe, Corvoyer-en-brie, à noble Benoît Milon (ou Million), contrôleur de l'écurie du roi., 24 février 1567; MC/ET/XIX/239
      constitution de rente; Sacarlarre, Samson de; Milon ou Million, Benoît
    - Remise par nobles Jean-Baptiste Gondi et Blosio Juncti, marchands florentins, demeurant à Saint-Germain-des-Prés, au nom d'Hannibal Rucelay, marchand florentin, demeurant à Rome, de la somme de 12512 livres tournois, à Jeanne de Chasteignyer, veuve d'Henri Clentin, seigneur de Villeparisis., 28 février 1567; MC/ET/XIX/239
      Deux actes.
      Rome (Italie); Saint-Germain-des-Prés (hameau); Rucelay, Hannibal; Gondi, Jean-Baptiste; Juncti, Blosio; Chasteignyer, Jeanne de; Clentin, Henri; commerçant
    - Paiement de rente par Catherine de Bragelonne, veuve de Jacques de Raponel, conseiller au Châtelet, aux religieuses du couvent des Filles-Dieu., 1er mars 1567; MC/ET/XIX/239
      constitution de rente; Bragelonne, Catherine de; Raponel, Jacques de
    - Contrat de mariage entre Vincent Gelée, fils de noble Pierre Gelée, procureur à la Chambre des Comptes et de Nicole Leprévost, fille de feu Paul Leprévost, seigneur de Brevant., 5 mars 1567; MC/ET/XIX/239
      contrat de mariage; Gelee, Vincent; Leprevost, Nicole; Leprevost, Paul; Gelee, Pierre
    - Bail pour 4 ans, par Jacques Petit, maître fourbisseur d'épées, à Toussaint Lebert, maître vitrier, d'une boutique dans la maison de la Crosse, rue Saint-Antoine, au loyer de 32 livres 10 sols tournois., 5 mars 1567; MC/ET/XIX/239
      bail; Saint-Antoine (rue); Petit, Jacques; Lebert, Toussaint; vitrier
    - Contrat de mariage entre Claude Richard, procureur au parlement, bailli de Clichy-la-Garenne, et Agnès Vincent, fille de feu François Vincent, avocat au Parlement., 22 mars 1567; MC/ET/XIX/239
      contrat de mariage; Richard, Claude; Vincent, Agnès; Vincent, François; avocat au parlement (Ancien Régime)
    - Testament de Georges Dumas, marchand hôtellier, rue Saint-Honoré., 22 mars 1567; MC/ET/XIX/239
      testament; Saint-Honoré (rue); Dumas, Georges; commerçant; hôtelier
    - Vente par Jean de Popincourt, maître boucher, de tripes de bœuf et mouton, à Pierre de Raynevillier, au prix de 16 sols tournois pour les tripes de bœuf, et 12 sols tournois pour les tripes de mouton., 24 mars 1567; MC/ET/XIX/239
      acte de vente; Popincourt, Jean de; Raynevillier, Pierre de; boucher
    - Procuration par Antoine de Croy, comte d'Eu, pair de France, et Catherine de Clèves, sa femme, pour mettre à ferme le greffe du bailliage d'Epte., 25 mars 1567; MC/ET/XIX/239
      procuration; Croÿ, Antoine de (1541?-1567); Guise, Catherine de Clèves (1548-1633, duchesse de)
    - Mise en apprentissage chez Adam Lecoffre, maître cordonnier, par noble François Menuau, écuyer, seigneur de Villiers, de Michel Godeffroy, son laquais, pour 3 ans., 16 avril 1567; MC/ET/XIX/239
      contrat d'apprentissage; Lecoffre, Adam; Menuau, François; Godeffroy, Michel; cordonnier
    - Contrat de mariage entre Antoine de Pigeaulx, écuyer, gentilhomme de la maison du prince de Croy, et de Madeleine de Soissy, demoiselle de catherine de Clèves., 17 avril 1567; MC/ET/XIX/239
      contrat de mariage; Pigeaulx, Antoine de; Soissy, Madeleine de; Cleves, Catherine de
    - Constitutions de rentes par les syndics du Clergé de France pour racheter les biens du Clergé aliénés., 17 avril 1567; MC/ET/XIX/239
      Histoire XVIe siècle (439 actes), par le personnel du Minutier, 1954-1986 (fichier papier entièrement dématérialisé; voir contexte dans le Plan d’orientation général - Notaires de Paris, guides thématiques du Minutier).
      constitution de rente
    - Cession et transport par Pierre Lheureux, sculpteur demeurant rue de Beauvais, près Saint-Honoré, à l'enseigne de Sainte Gertrude, et par Nicole Coquelet, sa femme, héritière seule et pour le tout de Jean Amyart, marchand poulailler, son frère utérin, à Jeanne Amyart (sic), veuve du dit Jean Amyart, de tout le droit successif que les cédants peuvent prétendre sur les biens du défunt., 22 avril 1567; MC/ET/XIX/239
      Documents du Minutier central des notaires de Paris, Histoire de l'art au XVIe siècle (1540-1600) [477 actes], par Catherine Grodecki, tome II, Sculpture, peinture et gravure, broderie, faïence et émaillerie, orfèvrerie et joaillerie, armes et armures, Paris, Archives nationales, 1986, p. 107, notice n° 625 (instrument de recherche imprimé dématérialisé, certaines notices sont plus détaillées dans la version intégrale accessible en ligne par la rubrique 'Autres instruments de recherche', voir contexte dans le Plan d’orientation général - Notaires de Paris, guides thématiques du Minutier).
      Lheureux, Pierre; Coquelet, Nicole; Amyart, Jean; Amyart, Jeanne
    - Association de Nicolas Guilbert et de Martin Berault, compagnon tailleur rue Saint-Antoine, qui a promis lui enseigner son métier., 5 mai 1567; MC/ET/XIX/239
      Contrats d'association XVIe siècle (66 actes), par Catherine Grodecki, 1970-1986 (fichier papier entièrement dématérialisé; voir contexte dans le Plan d’orientation général - Notaires de Paris, guides thématiques du Minutier).
      acte de société; Berault, Martin; Guilbert, Nicolas; tailleur d'habits
    - Mise au service de Nicole Souppe, marchande publique de poissons de mer, par Marin Renault, mercier, pendant 3 ans., 8 mai 1567; MC/ET/XIX/239
      Souppe, Nicole; Renault, Marin; poissonnier; commerçant
    - Apprentissage de Geneviève Bodet chez Suresne Furet, lingère, femme de Jean Binet, savetier., 12 mai 1567; MC/ET/XIX/239
      contrat d'apprentissage; Furet, Suresne; Bodet, Geneviève; Binet, Jean; teinturier blanchisseur; bottier
    - Contrat de mariage entre Gabriel Thomas, maître pâtissier, et Marie Aveline, fille de François Aveline, maître pâtissier-oublier, bourgeois de Paris., 14 mai 1567; MC/ET/XIX/239
      contrat de mariage; Thomas, Gabriel; Aveline, Marie; Aveline, François; pâtissier; pâtissier
    - Mise en apprentissage de Noël Clocart, serviteur de Jean Silvain, marchand de vins, chez Charles Senegon, savetier., 15 mai 1567; MC/ET/XIX/239
      contrat d'apprentissage; Senegon, Charles; Clocart, Noël; Silvain, Jean; bottier; commerçant
    - Mise au service de Perrette Dumoussay, femme de Pierre Mallet, maître savetier, par Geneviève Salmon, veuve de Benoît Vicart, de sa fille Marie Vicart., 17 mai 1567; MC/ET/XIX/239
      Dumoussay, Perrette; Mallet, Pierre; Salmon, Geneviève; Vicart, Benoît; Vicart, Marie; bottier
    - Vente par Jean Lefèvre, marchand, rue Saint-Martin, à Jean Lepeuple, juré du roi en l'office de charpenterie, bourgeois de paris, de 2000 pièces de bois de chêne au prix de 2000 livres tournois., 21 mai 1567; MC/ET/XIX/239
      acte de vente; Saint-Martin (rue); Lepeuple, Jean; Lefèvre, Jean; commerçant; charpentier
    - Apprentissage de Gillet Morlaye chez Guillaume Baygny, maître savetier., 24 mai 1567; MC/ET/XIX/239
      contrat d'apprentissage; Baygny, Guillaume; Morlaye, Gillet; bottier
    - Contrat de mariage entre Philippe Nourry, compagnon savetier, et Jeanne Gilbert., 31 mai 1567; MC/ET/XIX/239
      contrat de mariage; Nourry, Philippe; Gilbert, Jeanne; bottier
    - Contrat de mariage entre Vincent Thomas, maître pâtissier, et Catherine Berthin, veuve de Lucas Barboise, boucher., 31 mai 1567; MC/ET/XIX/239
      contrat de mariage; Thomas, Vincent; Berthin, Catherine; Barboise, Lucas; pâtissier; boucher
    - Mise au service de Mathurin Courtoys, maître vannier, de Jean Liger, compagnon vannier, pour 1 an., 3 juin 1567; MC/ET/XIX/239
      contrat de travail; Liger, Jean; Courtoys, Mathurin; vannier-rotinier; vannier-rotinier
    - Apprentissage de Simon Masson, 15 ans, chez Mathurin Courtois, maître vannier, pour 4 ans., 6 juin 1567; MC/ET/XIX/239
      contrat d'apprentissage; Courtois, Mathurin; Masson, Simon; vannier-rotinier
    - Contrat de mariage entre Daniel Normant, manouvrier à Belleassise-en-Brie, et de Perette Cartault, fille de feu Claude Cartault, marchand., 7 juin 1567; MC/ET/XIX/239
      contrat de mariage; Normant, Daniel; Cartault, Perette; Cartault, Claude; commerçant; journalier
    - Donation d'une terre à Jean Mygnon, étudiant à l'Université de Paris, par son oncle, noble François Mémiau, seigneur de Villiers-Cul-de-Sac., 8 juin 1567; MC/ET/XIX/239
      donation; Mygnon, Jean; Mémiau, François; étudiant
    - Bail pour 5 ans, par noble homme Thomas Pileur à Philibert Landenot, docteur régent en la faculté de médecine, d'une maison rue de la Vieille Tisseranderie, moyennant 140 lt. de loyer annuel., 9 juin 1567; MC/ET/XIX/239
      bail; Tixeranderie (rue de la); Landenot, Philibert; Pileur, Thomas; docteur d'université
    - Procuration par Pierre de Dangeul, écolier, étudiant en l'Université de paris, chapelain de la chapelle Saint-Loup et Sainte-Colombe en l'église de Rouen à Pierre Grégroire et [en blanc] pour donner à ferme les revenus de la chapelle., 16 juin 1567; MC/ET/XIX/239
      procuration; Rouen (Seine-Maritime); Dangeul, Pierre; Grégoire, Pierre; étudiant
    - Quittance de la somme de 60 l.t. par François Nepveu, bourgeois de paris, à Nicolas Delavigne, notaire au Châtelet, puis rachat de rente., 30 juin 1567; MC/ET/XIX/239
      quittance; Delavigne, Nicolas; Nepveu, François; notaire
    - Quittance par Claude Espiart, écolier, étudiant en l'Université de Paris, prieur du prieuré Notre-Dame de Brassy diocèse d'Autun, à Jean Florette, conseiller au Parlement, qui lui a versé les revenus de son prieuré., 17 juillet 1567; MC/ET/XIX/239
      quittance; Brassy (Nièvre); Prieuré Notre-Dame de Brassy; étudiant; abbé
    - Abandonnement par François Feulleret, procureur au parlement, de 12 arpents de boulaie sis à Boissy, au profit de Nicolas Delavigne, notaire au Châtelet., 12 septembre 1567; MC/ET/XIX/239
      cession; Delavigne, Nicolas; Feulleret, François; notaire
  - Minutes. 1568, MC/ET/XIX/240
    - Tombe de Robert de Sepois. - Marché fait par Pierre Normain, maître imagier rue de la Vieille-Tixanderie, au coin de la rue du Moulin, avec Robert de Sepois, chevalier de l'Ordre du Roi, gouverneur de Saint-Quentin, pour faire (...)., 20 juillet 1572; MC/ET/XIX/240
      L'ouvrage devra être terminé et rendu dans quatre mois, en fournissant par l'imagier toutes les matières nécessaires, selon le dessin et devis qui en ont été faits et qui sont restés entre ses mains, paraphés par les notaires ne varietur, pour le prix de 60 écus d'or soleil.
      Documents du Minutier central des notaires de Paris, Histoire de l'art au XVIe siècle (1540-1600) [477 actes], par Catherine Grodecki, tome II, Sculpture, peinture et gravure, broderie, faïence et émaillerie, orfèvrerie et joaillerie, armes et armures, Paris, Archives nationales, 1986, p. 114, notice n° 643 (instrument de recherche imprimé dématérialisé, certaines notices sont plus détaillées dans la version intégrale accessible en ligne par la rubrique 'Autres instruments de recherche', voir contexte dans le Plan d’orientation général - Notaires de Paris, guides thématiques du Minutier).
      Sepois, Robert de
  - Minutes. 1568, MC/ET/XIX/241; registre
    - Transport par Nicolas Delavigne, notaire au Châtelet, et sa femme, Marguerite Payen, à Louis Desroches, docteur en médecine, de 25 l. t. de rente. Prix: 300 l. t., 10 février 1568; MC/ET/XIX/241
      Date de création de la notice: 2005
      cession; Delavigne, Nicolas; Desroches, Louis; Payen, Marguerite; docteur d'université; notaire
    - Transport de 10 l.t. de rente par Pierre Thuret, notaire au Châtelet, à Toussaint de Choisy, prix: 120 l.t., 12 mars 1568; MC/ET/XIX/241
      Date de création de la notice: 2006
      transport de droits; Choisy, Toussaint de; Thuret, Pierre; notaire
    - Donation par Agnès de Rossart, dame de Soy, disant que par contrat passé entre elle et Martial de La Pleige, écuyer d'écurie de Madame, soeur du roi, par devant Jacques Bardin et Rémy Corneillau, le premier mai 1566, à Charles Hude, son neveu, demeurant à Paris., 16 mars 1568; MC/ET/XIX/241
      donation; Ronsart, Agnès de; La Pleige, Martial de; Bardin, Jacques; Corneillau, Rémi; Hude, Charles
    - Procuration de Jean Antoine Desducs pour recouvrer les revenus de sa seigneurie de Viel-Fossan en Piémont., 16 avril 1568; MC/ET/XIX/241
      Actes signalés par le personnel du Minutier central des notaires de Paris.
      Date de création de la notice: 2019 (Marie-Françoise Limon-Bonnet)
      Minute éditée, voir:
      Isabelle Pébay-Clottes et Claude Troquet, "Philippe Desducs [Filippa Ducci], mère de Diane de France", dans Bibliothèque de l'Ecole des chartes, t. 148, 1990, pp. 151-160.
    - Procuration à Nicolas Delavigne, notaire au Châtelet, par Jacques Formaget, greffier des requêtes du palais, pour recevoir des sommes d'argent., 31 mai 1568; MC/ET/XIX/241
      procuration; Delavigne, Nicolas; Formaget, Jacques; greffier; notaire
    - Quittance par Nicolas Delavigne, notaire au Châtelet, procureur de Hugues Formaget., 31 mai 1568; MC/ET/XIX/241
      quittance; Delavigne, Nicolas; Formaget, Jacques; notaire
    - Constitution de 50 l. t. de rente par Fiacre de La Personne, notaire et clerc au greffe criminel du Châtelet, et Jeanne Roger, sa femme, à André Langloys, maître corroyeur de cuirs, avec description de ses biens. Prix: 600 l. t., 20 juin 1568; MC/ET/XIX/241
      constitution de rente; La Personne, Fiacre de; Langloys, André; Roger, Jeanne; tanneur; notaire
    - Transport par Nicolas Delavigne, notaire au Châtelet, de 50 l. t. de rente, moyennant 600 l. t. à François Genffrelot, prêtre habitué à Saint-Gervais., 17 septembre 1568; MC/ET/XIX/241
      cession; Delavigne, Nicolas; Genffrelot, François; notaire; prêtre
    - Contrat concernant Charles Lemarié, marchand pourvoyeur., 28 septembre 1568; MC/ET/XIX/241
      Lemarié, Charles; commerçant
  - Minutes. 1569, MC/ET/XIX/242
    Minutes non enregistrées.
    - Marché entre Nicolas GALEMPOIS, maître menuisier, et Isabelle de CHABANNES, abbesse de Notre-Dame du Pont-aux-Dames, pour lui faire un corps de coche semblable à celui qu'il a fait pour M. de FLEURY, moyennant 20 écus., 19 octobre 1559; MC/ET/XIX/242
      marché; Pont-aux-Dames (Seine-et-Marne, abbaye du); Couilly-Pont-aux-Dames (Seine-et-Marne); Galempois, Nicolas; Chabannes, Isabelle de; Fleury (M. de); menuisier; abbé